# 求助陈版主，保证金户资金列示科目问题。

提问人：liuweisheng 时间：2020-06-02 15:01:00
A公司的银行存款，账户性质是保证金户，只能用于本公司支付工程款，使用时本公司提交用款申请即可，银行函证是受限，此类账户在货币资金还是其他货币资金科目列示？现金流是否算现金及现金等价物？谢谢版主解惑。

回答人：chenyiwei
1 、虽然限定用途（只能用于本公司支付工程款），但是“使用时本公司提交用款申请即可”，表明在该限定用途的范围内，本企业仍有权自主支配该资金，银行应当只是对款项用途是否符合预先设定的用途进行形式审查。在这种情况下，不属于受限资金，可在其他货币资金中列报。
2 、现金流量表中仍可以作为现金及现金等价物，但需在附注中作为“母公司或子公司持有的使用受限制的现金及现金等价物”披露。